256Edepot - Archives communales déposées de Fresse
Archives Départementales de la Haute-Saône
Série Edepot
ARCHIVES COMMUNALES DEPOSEES. ARCHIVES DES INTERCOMMUNALITES.
256Edepot - Archives communales déposées de Fresse
1510-1959
256Edepot1-92
Archives Départementales de la Haute-Saône 14B rue Miroudot St Ferjeux 70000 VESOUL
COMMUNE DE FRESSE
Jusqu’au début du XVIIIème siècle, Fresse faisait partie de la paroisse de Saint-Barthélemy. Cf. l’inventaire des Archives municipales de Montessaux: 361 E dépôt 14, partage des bois entre plusieurs communes dont Fresse (1846-1849). Cf. inventaires des Archives municipales de Saint-Barthélémy: 549 E dépôt 7-9, registres paroissiaux (1652-1726); 459 E dépôt 18, requête des habitants du Magny-de-Fresse pour ne pas participer aux charges de la paroisse (1746).
Modalités d'entrée
Dépôt du 03/07/2014
Dernier ajout le 03/07/2014
Archives publiques
- ARCHIVES ANCIENNES
  - ADMINISTRATION COMMUNALE
    - Administration communale: nomination d’un commis pour établir les rôles d’impôts (1712); requête à l’intendant pour obtenir l’autorisation de partager la communauté en cantons et nomination d’échevin pour l’un de ces cantons (1748); délibérations des habitants pour faucher les prés (1759)., 1712-1749; 256 Edepot 1; BB1; 1 liasse, 6 pièces papier.
      Communicabilité
      Communicable
      DELIBERATION
      Thesaurus administratif:
      PERSONNEL
  - FINANCES, IMPOTS ET COMPTABILITE
    - Droits seigneuriaux et féodaux: extrait des reconnaissances de la terre de Faucogney concernant les dîmes de Fresse (1658, copie de 1739); état des biens seigneuriaux au lieu de Fresse, puis compte d’échevin (1757); exploit du seigneur du lieu pour obtenir aide de la communauté en raison du mariage de sa fille (1762)., 1658-1762; 256 Edepot 2; CC1; 1 liasse, 3 pièces papier.
      DROITS SEIGNEURIAUX
    - Comptabilité communale: rôles d’impôts divers (1733; 1738; 1739; 1747-1751; 1753; 1756; 1759; 1761; 1771); mandement d’impôts (1741; 1747; 1751; 1755-1758); comptes d’échevins (1760-1762; 1764 (comptes du procureur); 1766-1768; 1773)., 1733-1773; 256 Edepot 3; CC2; 1 liasse, 37 cahiers et pièces papier.
      ROLE D'IMPOSITION
      ECHEVIN; FINANCES COMMUNALES
  - BIENS COMMUNAUX, EAUX ET FORETS, TRAVAUX PUBLICS, VOIRIES
    - Bois communaux: copie d’un arrêt du parlement de Dôle déclarant que les bois “ situés derrière le district du Val de Servance” appartient au domaine royal (1614); partage des bois entre les communautés du Val de Servance, de Fresse et de Ternuay (1618, original et copie); traité et procès-verbaux pour l’arpentement et la reconnaissance des bois (1711-1774); procès-verbaux et plan d’arpentement des bois de Fresse (dressés par Nicolas Chaon, maitre arptenteur, juré de Faucogney) (1776); mémoire pour la mise en coupe des bois (1747); procès-verbal de remplacement d’une borne (1758); procès-verbal de règlement des bois du lieu et plan (1772); procès-verbal et visite du quart en réserve (1784). Voirie: signification donnée aux habitants d’avoir à rétablir un pont (1773)., 1614-1784; 256 Edepot 4; DD1; 1 liasse, 13 pièces papier, 1 cahier en parchemin et 1 plan.
      MEMOIRE; PLAN; PROCES-VERBAL
      FORET COMMUNALE; OUVRAGE D'ART
    - Plan d’une partie des terres communes de Fresse., 1765-[?]; 256 Edepot 5; DD2; 1 plan entoilé.
      PLAN
      BIENS COMMUNAUX
    - Plan géométral d’un bois appelé le Sapoz (1772) (levé par l’arpenteur Gruyère. Plans classés dans la collection des plans communaux déposés aux Archives départementales); plan du même bois (1830) d’après les tracés de 1772 et 1818., 1772-1830; 256 Edepot 6; DD3; 2 plans entoilés.
      FORET COMMUNALE
    - Plan géométrique de délimitation des territoires de Ternuay et de Fresse., 1774; 256 Edepot 7; DD4; 1 plan entoilé.
      Noms géographiques:
      TERNUAY
    - Plan d’un terrain appelé “ Les Fouillies”., 1775; 256 Edepot 8; DD5; 1 plan entoilé.
    - Edifices de culte: délibération de la communauté et requête pour l’acquisition d’un presbytère (1704); pièces relatives à la reconstruction du presbytère (1761-1763); mémoires relatifs à la transformation de l’église de Fresse et difficultés entre la communauté et les hameaux du Magny, de La Combe et des Renards (commune de Fresse) à ce sujet (1740-1748); poursuites entre Ignace Raspiller, curé de Fresse, pour le paiement du métal acheté à Giromagny pour la refonte des cloches (1753)., 1704-1763; 256 Edepot 9; DD6; 1 liasse, 68 pièces papier et 1 parchemin.
      MEMOIRE; DELIBERATION
      EDIFICE CULTUEL; PRESBYTERE
  - JUSTICE, PROCEDURES, POLICE
    - Procédures: pièces de procès soutenus par la communauté de Fresse d’une part, contre Marie-Suzanne-Simone-Ferdinande de Tennarre-Montmain, douairière de Louis prince de Bauffremont, et les communautés voisines d’autre part, avec rappel de titres anciens et production de mémoires imprimés au sujet des droits d’usage dans les bois du Mont-de-Vanne (1510-1781; 1792-an II); l’instance est reprise contre Etienne Champreux, maitre de forge à Scey-sur-Saône, fondé de pouvoir des héritiers de Bauffremont (1809-1818)., 1510-1818; 256 Edepot 10; FF1; 1 liasse, 64 cahiers et pièces papier.
      JUSTICE
    - Pièces de procès soutenus par la communauté de Fresse: -en le gruerie de Faucogney, contre plusieurs particuliers de Ronchamp, pour délits dans les bois (1724-1730); -au présidial de Vesoul, contre Claude Dirand, demeurant à la Grange du Thillet, finage de Belonchamp, demandeur en radiation de cote (1740-1741) (parmi ces pièces, on remarque une copie de l'acte de vente de la Grange du Thillet, faites par Henrion de Faucogney, seigneur de Magnoncourt, Aillevillers, franchevelle,...(1716)); -par devant le bailly de Faucogney et l’intendant de Franche-Comté, contre les curés de Fresse à propos du montant de la portion congrue (1756-1766; 1786-1788); - aux baillages de Faucogney, Vesoul et Lure, contre les communautés de Ronchamp et du Rhieu (même commune) et de Plancher-Bas, pour diffamation. Les habitants de ces villages ayant reproché à ceux de Fresse de se réunir en bandes armées et de commettre par la force des délits dans les bois (1780-1781)., 1724-1788; 256 Edepot 11; FF2; 1 liasse, 136 pièces papier.
    - Pièces d’un procès, soutenu au baillage de Faucogney par la communauté de Fresse contre Thomas Chippeaux, du lieu, pour anticipation (1781). Pièces diverses de procédures pour la communauté (1724-1782). Procédures civiles entre divers particuliers (Demesy, Lombard,…) de Larmet, paroisse de Fresse (1745-1764)., 256 Edepot 12; FF3; 1 liasse, 77 pièces papier.
  - CULTES, INSTRUCTION PUBLIQUE, ASSISTANCE PUBLIQUE
    - Registre paroissial de Fresse: baptêmes (1711-avril 1725); sépultures (1705-février 1727); mariages (1705-janvier 1779; 1780; 1779, janvier-octobre; 1781-1784)., 1705-1784; 256 Edepot 13; GG1; 1 registre factice relié en mauvais état.
      REGISTRE PAROISSIAL
      CATHOLICISME; DECES; MARIAGE; NAISSANCE
    - Registre paroissial de Fresse: baptêmes (avril 1725-janvier 1737); un acte de sépulture de décembre 1736; mariages en double (1725-1736)., 1725-1737; 256 Edepot 14; GG2; 1 registre relié couvert en parchemin.
    - Registre paroissial de Fresse: état de fondations de messes (1777-1787); sépultures (1733-1736); baptêmes, mariages, sépultures (1737-avril 1776); “recueil et mémoire des fondations que j’ai trouvé et qu’on m’a déclaré à mon entrée dans la paroisse de Fresse” (1737-1769). Dans ce registre on remarque une longue note du curé relative à la confection des cloches: “ l’an 1751 du 6 juin, convention fut faite entre les sieurs Joseph Robert et Pierre Limaux maîtres fondeurs des cloches d’une part et les habitants de la communauté de Fresse d’autre part, au sujet de la fonte de deux cloches […] les directeurs des mines dudit Plancher-les-Mines, qui auraient promis de fournir les métaux nécessaires pour la confection d’une seconde cloche et augmentation de la cassée, n’ayant put le faire je soussigné fus contraint d’aller à Belfort le 21 septembre pour acheter de la Rosette et étain d’Angleterre et n’ayant trouvé à Belfort que de l’étain d’Angleterre, j’en acheté 250 livres à 22 sols la livre et la fit porter à Fresse le 24 septembre par nos beurrière malgré la vigilance des gardes employés qui nous avaient menacés et qui nous attendaient depuis plusieurs jours au passage. Depuis Belfort je passay à Giromagny…” (octobre 1751) et une autre note “ le dernier jour de mai, premier, second et trois juin il fait fort froid et le second juin 1771 il a neigé le matin sur les montagnes” (mai 1771)., 1733-1787; 256 Edepot 15; GG3; 1 registre relié.
    - Registre paroissial de Fresse: baptêmes, mariages, sépultures (juillet 1776-1791); les feuillets cotés 1 et 131 manquent: lacunes pour les mois de mai et juin 1776et pour quelques actes de juillet 1789., 256 Edepot 16; GG4; 1 registre relié.
    - Registre paroissial de Fresse: baptêmes, mariages, sépultures., 1792; 256 Edepot 17; GG5; 1 registre relié.
    - Affaires religieuses: requête des habitants de Fresse pour obtenir un vicaire dans leur communauté et pièces relatives à la part qu’ils assumaient dans le paiement de la pension du curé de Saint Barthélémy (1704-1709); requête pour la transaction d’une chapelle (dont le titulaire était François-Guillaumne Henrion de Magnoncourt, prêtre, demeurant à Vesoul) dans l’église du lieu (1760)., 1704-1760; 256 Edepot 18; GG6; 1 liasse, 9 pièces papier.
      CATHOLICISME; EDIFICE CULTUEL; MINISTRE DU CULTE
  - AGRICULTURE, INDUSTRIE, COMMERCE
    - Subsistances: pièces relatives à la fourniture de l’ordinaire du sel à Fresse et à l’action intentée par les habitants du lieu contre les voituriers adjudicataires du transport du sel, en la juridiction royale des gabelles et traites de Luxeuil (1753-1787). Agriculteurs: ordonnance du gruyer de Faucogney pour organiser la destruction des loups (1759)., 256 Edepot 19; HH1; 1 liasse, 19 pièces papier.
      ANIMAL NUISIBLE; SUBSISTANCES
  - DOCUMENTS DIVERS
    - Divers: quittance de prêt au profit de Jean Lombard de Belfahy, demeurant à Fresse., 1705; 256 Edepot 20; II1; 1 parchemin.
- ARCHIVES MODERNES
  - ADMINISTRATION GENERALE DE LA COMMUNE
    - Registre de délibérations du conseil municipal., 1791-1792; 256 Edepot 21; D1; 1 registre non relié.
      REGISTRE; DELIBERATION
      CONSEIL MUNICIPAL
    - Registre de délibérations du conseil municipal (avril 1810-mars 1833)., 1810-1833; 256 Edepot 22; D2; 1 registre non relié.
      DELIBERATION; REGISTRE
    - Registre de délibérations du conseil municipal (1741-février 1847)., 1841-1847; 256 Edepot 23; D3; 1 registre relié.
    - Registre de délibérations du conseil municipal (mars 1847-novembre 1867)., 1847-1867; 256 Edepot 24; D4; 1 registre en mauvais état.
    - Registre de délibérations du conseil municipal (décembre 1867-1873), 256 Edepot 25; D5; 1 registre relié.
    - Administration communale: correspondance administrative, arrêtés du préfet et extraits des registres de délibérations (1791-1792 (lettres des administrateurs du district de Lure cocnernant notamment des affaires militaires); 1806-1811; 1825-1846)., 1791-1846; 256 Edepot 26; D10; 1 liasse, 143 pièces papier.
      DELIBERATION; CORRESPONDANCE
    - Registre de délibérations du conseil municipal (13 novembre 1877-14 janvier 1890)., 1877-1890; 256 Edepot 46; D6; 1 registre relié.
    - Registre de délibérations du conseil municipal (15 décembre 1889-10 février 1907)., 1889-1907; 256 Edepot 47; D7; 1 registre relié.
    - Registre de délibérations du conseil municipal (2 juin 1907-14 avril 1929)., 1907-1929; 256 Edepot 48; D8; 1 registre relié.
    - Actes de l’administration municipale. –Actes soumis à l’enregistrement: répertoires (1863-1875, 1875-1901, 1901-1920)., 1863-1920; 256 Edepot 49; D9; 1 liasse, 3 cahiers.
      REPERTOIRE
      ENREGISTREMENT
    - Administration de la commune. –Archives: procès-verbal d’inspection, inventaire (1900, s.d.)., 256 Edepot 50; D11; 1 liasse, 2 cahiers et pièces papier.
      INVENTAIRE; PROCES-VERBAL
      ARCHIVES
    - Contentieux. –Epoux Sarrazin, demande d’indemnité à la commune de Fresse pour empiétement sur une parcelle de pré sans autorisation: mise en demeure (1874). Litige entre la commune et la veuve Lalloz au sujet du non paiement d’une parcelle de terrain: correspondance (1883)., 1874-1883; 256 Edepot 51; D12; 1 liasse, 2 pièces papier.
      CORRESPONDANCE
  - POPULATION, ECONOMIE SOCIALE, STATISTIQUE
    - Agriculture. –Chambre d’agriculture, élections: extraits du registre des délibérations du conseil municipal, listes électorales, arrêtés préfectoraux, enveloppes de scrutin, communiqués, tableaux des additions et des retranchements, affiche, déclaration d’électeurs individuels, avis (1929-1959, s.d.). Récoltes des grains et farineux: état (1817)., 1817-1959; 256 Edepot 27; F2; 1 liasse, 136 pièces papier et 2 affiches.
      ARRETE PREFECTORAL; LISTE ELECTORALE; DELIBERATION; AFFICHE
      CHAMBRE CONSULAIRE; ELECTION PROFESSIONNELLE; PRODUCTION AGRICOLE
    - Commerce et industrie. –Tribunal de première instance de l’arrondissement de Lure, jugement en matière de commerce: extrait des minutes du greffe (1875). Chambre de commerce, élections: extrait du registre des délibérations du conseil municipal, listes des électeurs, avis de dépôt des listes, résultats définitifs (1908-1952)., 1875-1952; 256 Edepot 72; F1; 1 liasse, 12 pièces papier.
      DELIBERATION; LISTE ELECTORALE; AVIS
      CHAMBRE CONSULAIRE; ELECTION PROFESSIONNELLE; JURIDICTION
    - Statistiques générales. –Commission communale de statistique, désignation d’un membre: extrait du registre des délibérations du conseil municipal., 1902; 256 Edepot 73; F3; 1 pièce papier.
      ORGANISME CONSULTATIF
  - CONTRIBUTIONS, ADMINISTRATION FINANCIERE
    - Impôts directs: frais de confection de la matrice générale (1904); procès-verbal de division des sections en cantons, triages, lieux-dits ou quartiers (1839); mandements de contributions (1808-1813; 1832); déclarations de contribution foncière et des impositions locales (1927-1931); recensement de la superficie des bâtiments de la commune (1849); nomination des commissaires répartiteurs (1832-1930); inventaire des titres concernant les biens de la commune cédés à la caisse d’amortissement (1813)., 1808-1931; 256 Edepot 28; G2; 1 liasse, 42 cahiers et pièces papier.
      FISCALITE
    - Impôts directs. –Territoire de la commune, délimitation: procès-verbal avec plans., 1831-1938; 256 Edepot 74; G1; 1 registre cartonné.
      REGISTRE; PROCES-VERBAL; PLAN
    - Impôts directs. –Rétribution scolaire: rôles trimestriels (1870-1881), décompte, arrêté de fixation de taux, communiqué (1853-1858)., 1853-1881; 256 Edepot 75; G3; 1 liasse, 132 pièces papier.
      ROLE
    - Rapports de la commune avec les diverses administrations au point de vue financier. –Bureau de poste, location des locaux: bail, extrait du registre des délibérations du conseil municipal (1892, 1902); installation d’une cabine téléphonique: extrait du registre des délibérations du conseil municipal (1909). Bureau télégraphique, établissement: extraits du registre des délibérations du conseil municipal, titre de perception, liste des souscripteurs (1896-1897, s.d.); déplacement de la sonnerie d’appel: extrait du registre des délibérations du conseil municipal (1905)., 1892-1909; 256 Edepot 76; G4; 1 liasse, 7 pièces papier.
      BAIL IMMOBILIER; DELIBERATION
      POSTE; TELEGRAPHE; TELEPHONE
  - ETAT CIVIL
    - Registre des actes de naissances., 1793-anVI; 256 Edepot 52; E1; 1 registre cartonné.
      ETAT CIVIL; REGISTRE
      NAISSANCE
    - Registre des actes de naissances., An VII-an XII; 256 Edepot 53; E2; 1 registre cartonné.
      REGISTRE; ETAT CIVIL
    - Registre des actes de mariages., 1793-an XII; 256 Edepot 54; E3; 1 registre cartonné.
      MARIAGE
    - Registre des actes de décès., An II-an VI; 256 Edepot 55; E4; 1 registre cartonné.
      ETAT CIVIL
      DECES
    - Registre des actes de décès., An VII-an XII; 256 Edepot 56; E5; 1 registre cartonné.
    - Registre des actes de naissances, mariages et décès., An XIII-1808; 256 Edepot 57; E6; 1 registre cartonné.
      DECES; MARIAGE; NAISSANCE
    - Registre des actes de naissances, mariages, divorces, adoptions et décès., 1809-1812; 256 Edepot 58; E7; 1 registre cartonné.
      ADOPTION; AFFAIRE FAMILIALE; DECES; MARIAGE; NAISSANCE
    - Registre des actes de naissances, mariages, divorces, adoptions et décès., 1813-1815; 256 Edepot 59; E8; 1 registre cartonné.
    - Registre des actes de naissances, mariages, divorces, adoptions et décès., 1816-1818; 256 Edepot 60; E9; 1 registre cartonné.
    - Registre des actes de naissances, mariages, adoptions et décès., 1819-1823; 256 Edepot 61; E10; 1 registre cartonné.
      ADOPTION; DECES; MARIAGE; NAISSANCE
    - Registre des actes de naissances, mariages, adoptions et décès., 1824; 256 Edepot 62; E11; 1 registre cartonné.
    - Registre des actes de naissances, mariages, adoptions et décès., 1825; 256 Edepot 63; E12; 1 registre cartonné.
    - Registre des actes de naissances, mariages, adoptions et décès., 1826; 256 Edepot 64; E13; 1 registre cartonné.
    - Registre des actes de naissances, mariages, adoptions et décès., 1827-1828; 256 Edepot 65; E14; 1 registre cartonné.
    - Registre des actes de naissances, mariages, adoptions et décès., 1829; 256 Edepot 66; E15; 1 registre cartonné.
    - Registre des actes de naissances, mariages, adoptions et décès., 1830-1832; 256 Edepot 67; E16; 1 registre cartonné en mauvais état.
    - Tables des actes de naissances, mariages et décès., 1813-1822; 256 Edepot 68; E17; 1 registre cartonné.
      ETAT CIVIL; REGISTRE; TABLE DECENNALE
    - Tables des actes de naissances, mariages et décès (1793-an X) et de publications de mariages (1793-an XII)., 256 Edepot 69; E18; 1 registre cartonné.
    - Tables des actes de naissances (1793-an X), de naissances, mariages et décès (1823-1832)., 1793-1832; 256 Edepot 70; E19; 1 registre cartonné.
      TABLE DECENNALE; REGISTRE; ETAT CIVIL
    - Extrait des registres des actes de l’état civil de la commune de Fresse (1869-1898). Actes envoyés par d’autres communes pour transcription ou mention: extrait du registre de l’état civil de Plancher-les-Mines, bulletin de naissance de la mairie de Saint-Barthélemy (1904-1927). Jugement portant rectification d’acte: extrait des minutes du greffe (1828)., 1869-1927; 256 Edepot 71; E20; 1 liasse, 5 cahiers et pièces papier.
  - AFFAIRES MILITAIRES
    - Recrutement: tableaux de recensement des jeunes gens., 1850-1887; 256 Edepot 29; H1; 1 registre composite.
      REGISTRE; RECENSEMENT MILITAIRE
      CONSCRIPTION
    - Recrutement: pièces relatives à la formation des listes de l’armée territoriale (1873-1875, s.d.); avis de recensement dans d’autres communes (1888-1889); dispensés et soutiens de famille (1861-1906)., 256 Edepot 30; H2; 1 liasse, 86 pièces papier.
      AVIS
    - Mesures d’exception et faits de guerre. –Pupilles de la Nation, attribution d’une subvention: communiqué (1929). Comité des fêtes de la Fédération des Anciens combattants de la Haute-Saône, attribution d’une subvention: mandat (s.d.). Prisonniers de guerre Français en Allemagne: liste nominative (s.d.)., 256 Edepot 77; H3; 1 liasse, 3 pièces papier.
      LISTE NOMINATIVE
      ANCIEN COMBATTANT; PRISONNIER DE GUERRE; PUPILLE DE LA NATION
  - POLICE, HYGIENE PUBLIQUE, JUSTICE
    - Police. -Police locale: location du bail public pour la fête patronale (1899-1905); débits de boissons (1896-1905). Police rurale: réglementation de la chasse dans les forêts communales (1924-1928). Police générale: pièces relatives aux troubles survenus dans la commune ensuite de l’exploitation des bois par un maître de forge (1810-1811); procès verbaux de délits criminels (1832); condamnés et forçats libérés (1822-1833); lettre relative à des émigrés aux Etats-Unis originaires de Fresse (1874)., 1810-1928; 256 Edepot 31; I1; 1 liasse, 27 pièces papier.
      PROCES-VERBAL
      DEBIT DE BOISSON; EMIGRATION; POLICE
    - Justice. –Réhabilitation: procès-verbal (1898). Levée de prohibition de mariage: décret, extrait des minutes du greffe (1904). Jugements: extraits des minutes du greffe, procès-verbaux, commandements (1888-1908). Incapacité électorale: avis, communiqué (1863-1909). Huissiers: exploits (1887-1912)., 1863-1912; 256 Edepot 78; I2; 1 liasse, 46 pièces papier.
      MINUTE JURIDICTIONNELLE; PROCES-VERBAL; AVIS; EXPLOIT D'HUISSIER
    - Hygiène publique et salubrité. –Demande de dispense du paiement d’une indemnité au vétérinaire chargé de l’inspection des foires et marchés, rejet: communiqué., 1886; 256 Edepot 79; I3; 1 liasse, 1 pièce papier.
      HYGIENE ALIMENTAIRE; MANIFESTATION COMMERCIALE; MARCHE DE DETAIL
  - ELECTION ET PERSONNEL
    - Elections. –Révision des listes électorales, désignation des délégués: extraits du registre des délibérations du conseil municipal (1892-1928). Organisation des élections: correspondance (1890). Elections cantonales: procès-verbal, feuilles de dépouillement (1874, s.d.). Elections au conseil d’arrondissement: procès-verbal, feuilles de dépouillement (1874, s.d.). Elections municipales: arrêtés préfectoraux, communiqués (an XII-1811). Membres du conseil municipal, démission: correspondance (1887). Personnel municipal. –Agents-voyers, traitement: arrêtés préfectoraux de mandatement d’office (1887, 1893). Cantonnier, nomination: extrait du registre des délibérations du conseil municipal (1914). Pâtres: extrait du registre des délibérations du conseil municipal, marché (1832). Gardes-champêtres et gardes-forestiers, nominations: conventions, certificat, extraits du registre des délibérations du conseil municipal (an X-1836); rémunération: extraits de l’état général, note, procuration, extraits du registre des délibérations du conseil municipal, communiqué (1808-1812, s.d.); indemnités de chauffage: extrait du registre des délibérations du conseil municipal (1814); démission: déclaration, correspondance (1835-1836). Percepteur, rémunération: extrait du registre des délibérations du conseil municipal, note (1908, s.d.). Secrétaire de mairie, demande d’indemnité en tant qu’agent recenseur: extrait du registre des délibérations du conseil municipal (1911). Vaccinateurs: arrêtés de nomination (1929-1939)., An X-1939; 256 Edepot 32; K1; 1 liasse, 75 pièces papier.
      ARRETE PREFECTORAL; PROCES-VERBAL; CORRESPONDANCE; DELIBERATION
      ELECTEUR; ELECTION AU CONSEIL D'ARRONDISSEMENT; ELECTION CANTONALE; ELECTION MUNICIPALE; GARDE FORESTIER; PERSONNEL
  - FINANCES DE LA COMMUNE
    - Comptabilité municipale: comptes administratifs du maire (an V; 1806-1810; 1846); budgets primitifs et additionnels (an IX-1841; 1843; 1845-1849; 1852-1872; 1880-1886; 1889-1890; 1916); délibérations municipales pour le règlement définitif des recettes et dépenses (1881; 1883-1884; 1886; 1894; 1896-1906; 1908; 1910-1911; 1927-1928)., An V-1928; 256 Edepot 33; L1; 1 liasse, 161 pièces papier.
      BUDGET; COMPTE ADMINISTRATIF
      FINANCES COMMUNALES
    - Comptabilité municipale: comptes de gestion annuelle (an VII-1808; 1810-1823; 1826-1832; 1834-1841; 1843-1850; 1852-1856; 1858-1870; 1885-1886); arrêtés d’apurement (1823-1884); comptes de la commune à la caisse des dépôts et consignations (1818-1822)., An VII-1886; 256 Edepot 34; L2; 1 liasse, 96 cahiers et pièces papier.
      COMPTE DE GESTION